臺灣雲林地方法院交通事件裁定　　　　 100年度交聲字第62號
移送機關　　交通部公路總局嘉義區監理所雲林監理站
異　議　人
即受處分人　楊喻婷
上列異議人因違反道路交通管理處罰條例案件，對於交通部公路
總局嘉義區監理所雲林監理站民國100 年3 月3 日所為之裁決處
分（原處分案號：雲監裁字第裁72-ZHQ014050、72-ZHP015372、
72-ZCR032093、72-ZCR032094、72-ZCR032141、72-ZCR032142、
72-ZCR032162、72-ZCR032165號），聲明異議，本院裁定如下：
    主  文
異議駁回。
    理  由
一、原處分意旨略以：異議人即受處分人楊喻婷所有車牌號碼17
    38-YF 號自用小客車，分別於民國99年10月18日9 時52分許
    行經國道高速公路古坑收費站南向第10車道、於99年10月18
    日10時16分許行經國道高速公路白河收費站南向第10車道、
    於99年10月23日18時30分許行經國道高速公路員林收費站北
    向第7 車道、於99年10月23日22時16分許行經國道高速公路
    員林收費站南向第8 車道、於99年10月29日11時51分許行經
    國道高速公路員林收費站北向第7 車道、於99年10月29日13
    時16分許行經國道高速公路員林收費站南向第8 車道、於99
    年10月31日15時14分許行經國道高速公路員林收費站北向第
    7 車道、於99年10月31日17時49分許行經國道高速公路員林
    收費站南向第8 車道，因車上機通行費餘額不足，致過ETC
    車道產生8 筆通行費欠費，嗣經營運單位即遠通電收股份有
    限公司（下稱遠通公司）寄發補繳通行費及作業處理費通知
    單，異議人楊喻婷未於補繳期限補繳通行費，而有「汽車行
    駛於應繳費之公路不依規定繳費（卡片餘額不足）（…經通
    知補繳，繳費期限99年12月10日止未補繳）」之違規，經內
    政部警政署國道公路警察局第三警察隊及第八警察隊分別於
    100 年1 月12日填製內政部警政署國道公路警察局公警局交
    字第ZHP015372 、ZHQ014050 、ZCR032093 、ZCR032094 、
    ZCR0 32141、ZCR032142 、ZCR032162 、ZCR032165 號舉發
    違反道路交通管理事件通知單各1 紙逕行舉發，原處分機關
    交通部公路總局嘉義區監理所雲林監理站（下稱原處分機關
    ）認異議人前開違規事實明確，爰依道路交通管理處罰條例
    第27條第1 項，裁處異議人罰鍰各3,000 元（共8 件）等語
    。
二、聲明異議意旨略以：
    異議人因未按時繳納通行費，於99年11月22日由異議人之丈
    夫接獲遠通公司之通知單，誤以為是通知補繳作業處理費之
    統一發票而未告知異議人，致異議人遲至100 年1 月18日方
    至遠通公司門市補繳並繳清所積欠之通行費、作業處理費，
    異議人並非故意規避繳費，為此聲明異議，請求撤銷原處分
    等語。
三、按「汽車行駛於應繳費之公路、橋樑、隧道或輪渡，不依規
    定繳費者，處汽車所有人或駕駛人3,000 元以上6,000 元以
    下罰鍰，並追繳欠費。」道路交通管理處罰條例第27條第1
    項定有明文。又按處理違反道路交通管理事件，有關文書送
    達的規定，依行政程序法規定；送達，於應受送達人之住居
    所、事務所或營業所為之。但在行政機關辦公處所或他處會
    晤應受送達人時，得於會晤處所為之；於應送達處所不獲會
    晤應受送達人時，得將文書付與有辨別事理能力之同居人、
    受僱人或應送達處所之接收郵件人員，違反道路交通管理事
    件統一裁罰基準及處理細則第5 條、行政程序法第72條第1
    項、第73條第1 項分別定有明文。
四、經查：
(一)、異議人名下之上開車輛於受舉發之時間確有上開未依規定繳
    費之事實，為異議人所不爭執，嗣遠通公司業於將「補繳通
    行費及作業處理費通知單」8 紙寄送至異議人位於雲林縣莿
    桐鄉莿桐村南安48之17號戶籍地，因未會晤異議人楊喻婷本
    人，而於99年11月23日由其同居人陳迺度（異議人之夫）代
    為收受通知單之送達之事實，為異議人所不爭執，並有高速
    公路局委託遠通電收公司辦理電子收費業務送達證書8 紙、
    個人戶籍資料（完整姓名）查詢結果1 紙及全戶戶籍資料（
    完整姓名）查詢結果1 紙在卷可稽，參照前開說明，堪認上
    開通知單已發生送達效力。另上開通知單上以「粗體字」明
    確記載「重要文件：提醒您，如未依本通知所載繳款期限完
    成繳款，執法機關將依道路交通管理處罰條例第27條第1 項
    開立罰單！」、「重要文件：請於繳款期限內完成繳款，以
    免產生罰單」等語，是異議人所稱其夫接獲遠通公司之通知
    單，誤以為是通知補繳作業處理費之統一發票而未告知異議
    人，致異議人遲至100 年1 月18日方至遠通公司門市補繳並
    繳清所積欠之通行費、作業處理費云云，自屬無據。因此，
    異議人逾繳費期限99年12月10日仍未繳納通行費，確有本案
    違規事實無疑。
(二)、因此，堪認本件異議人所有之上開車輛於前開時間確均有上
    開違規無疑，原處分機關因而依道路交通管理處罰條例第27
    條第1 項規定，對異議人各裁處罰鍰3,000 元（共8 件），
    並無不當，本件異議為無理由，應予駁回。
據上論斷，應依道路交通管理處罰條例第87條第2 項、道路交通
案件處理辦法第19條，裁定如主文。
中    華    民    國   100    年    4     月    29    日
                  交通法庭    法  官  陳美利
以上正本證明與原本無異。
如不服本裁定，應於裁定送達後5 日內向本院提出抗告狀（須附
繕本）。
                              書記官  王秀如
中    華    民    國   100    年    4     月    29    日